【裁判字號】    90,易,2676
【裁判日期】    901008
【裁判案由】    毒品危害防制條例
【裁判全文】
臺灣臺中地方法院刑事判決                          九十年度易字第二六七六號
    公  訴  人  台灣台中地方法院檢察署檢察官
    被      告  乙○○
    選任辯護人  洪松林
右列被告因毒品危害防制條例案件，經檢察官提起公訴（九十年度毒偵字第三二一七
號），本院判決如左：
    主  文
乙○○施用第二級毒品，累犯，處有期徒刑伍月，如易科罰金，以參佰元折算壹日，
安非他命貳包（毛重共貳點玖公克）沒收銷燬之；又持有第一級毒品，累犯，處有期
徒刑伍月，如易科罰金，以參佰元折算壹日，海洛因拾參包（合計淨重拾捌點伍陸公
克，包裝重貳點陸肆公克，純度百分之拾柒點捌捌，純質淨重參點參貳公克）沒收銷
燬之。有期徒刑部分應執行有期徒刑捌月，如易科罰金，以參佰元折算壹日。
    事  實
一、游玟玲於民國八十六年間，因違反麻醉藥品管理條例案件，經本院判處有期徒刑
    三月確定，八十六年九月十二日易科罰金執行完畢。復因施用毒品案件，經本院
    先後二次裁定送觀察、勒戒後，均認無繼續施用毒品之傾向，由臺灣台中地方法
    院檢察署檢察官分別於八十七年九月十九日以八十七年度偵字第一三０五五、第
    一一八三一號、第一八五七六號及八十八年一月十四日以八十七年度偵字第二三
    ０五一號、第二六九０四號處分不起訴確定在案。詎其仍不知悔改，復於九十年
    六月十四日（起訴書誤載十二日），在台中市○○○○街三三三號家園汽車旅館
    ，將安非他命置於吸食器內，於其下以火燒烤生煙之方式，施用第二級毒品安非
    他命一次。並於同時地，明知鄭亦銘交付之安非他命二包（毛重共二．九公克）
    、海洛因十三包（合計淨重十八．五六公克，包裝重二．六四公克，純度百分之
    十七點八八，純質淨重三．三二公克），均係毒品，未經許可不得持有，竟仍予
    以收受而持有。嗣於九十年六月十四日十三時三十分許，在台中市○○○○街三
    三三號家園汽車旅館九八五號房，為警實施臨檢而當場查獲游玟玲、並於九八三
    號房查獲鄭亦銘（涉犯施用毒品罪嫌，另由臺灣彰化地方法院檢察署偵辦中）二
    人，並在鄭亦銘身上查扣安非他命一包（毛重三．五毫克）；繼而於同日十六時
    許，在彰化市○○路○段七二七七號彰化縣警察局刑警隊，於游玟玲身上查扣其
    持有之安非他命二包（毛重二．九公克）、海洛因十三包（合計淨重十八．五六
    公克，包裝重二．六四公克，純度百分之十七點八八，純質淨重三．三二公克）
    ，經採集乙○○尿液送檢驗結果，呈甲基安非他命陽性反應。嗣於九十年七月三
    十一日，經臺灣台中地方法院檢察署檢察官聲請本院以九十年度毒聲字第三七四
    三號裁定送台灣台中戒治所令入戒治處所施以強制戒治一年。
二、案經彰化縣警察局移送臺灣臺中地方法院檢察署檢察官偵查起訴。
    理  由
一、訊據被告乙○○對於右揭事實，除抗辯其在警員未發覺前，主動向警員表示其持
    有前開安非他命及海洛因，符合自首條件，且海洛因是鄭亦銘所有外，餘均於本
    院審理時坦白承認，並辯稱：女警帶伊前去採尿時，伊即拿出身上藏放之毒品交
    給女警，應依自首規定減輕其刑云云。經查除被告自白之事實外，被告於查獲時
    經警採集尿液送驗結果，呈甲基安非他命陽性反應，有彰化縣衛生局煙毒尿液檢
    驗成績書附卷可稽，復有安非他命二包（毛重二．九公克）、海洛因十三包扣案
    可證，又扣案之白粉為海洛因，合計淨重十八．五六公克，包裝重二．六四公克
    ，純度百分之十七點八八，純質淨重三．三二公克，有彰化縣警察局查獲涉嫌毒
    品危害防制條例毒品初步檢驗報告書、法務部調查局鑑定通知書在卷可按。另按
    刑法第六十二條所規定自首，以對於未發覺之罪向有偵查犯罪職權之機關或人員
    投案，並接受裁判為要件，其立法意旨，在於為獎勵犯罪悔過投誠者而設。查女
    警甲○○應男警要求，帶被告前往廁所採尿，到達廁所時，被告表示其身上有毒
    品，並自胸罩及內褲取出毒品等情，經證人甲○○到庭結證明確，被告亦自承其
    係自胸罩及內褲取出毒品等語。又被告因與持有安非他命之鄭亦銘同在前述旅館
    內，被告復有毒品前科，警員亦疑被告涉有毒品案件犯行，遂經被告同意採集被
    告尿液，有警訊筆錄及移送書可稽，可見被告已被懷疑涉有毒品犯行。又查被告
    在汽車旅館被查獲起至被帶到廁所採集尿液前，並未自動表明其持有毒品，一直
    到到達廁所必須面臨採尿，毒品必會自身上掉出，在明知無法逃避情形下，才不
    得不表明其持有毒品，則其係於犯罪被發覺後，被情況所迫始行提出毒品，亦核
    與自首之前開立法意旨不合。再被告既自承明知海洛因仍持有，即成立持有第一
    級毒品罪，與該毒品是否被告所有無涉，是被告請求傳喚證人許永財，證明海洛
    因非被告所有，核無必要。另被告前因施用毒品案件，經本院先後二次裁定送觀
    察、勒戒後，均認無繼續施用毒品之傾向，由臺灣台中地方法院檢察署檢察官分
    別於八十七年九月十九日以八十七年度偵字第一三０五五、第一一八三一號、第
    一八五七六號及八十八年一月十四日以八十七年度偵字第二三０五一號、第二六
    九０四號處分不起訴確定，經被告自承明確，並有臺灣台中地方法院檢察署刑案
    資料查註紀錄表附卷可考，被告前開抗辯，不足採信，其三犯施用毒品犯行堪以
    認定。
二、核被告施用第二級毒品安非他命之行為，係犯毒品防制條例第十條第二項施用第
    二級毒品罪，其持有第一級毒品海洛因之行為，係犯同條例第十一條第一項持有
    第一級毒品罪。被告施用安非他命而持有安非他命之低度行為，為施用之高度行
    為所吸收，不另論罪。所犯上開二罪，犯意各別，行為不同，為數罪應分論並罰
    。被告曾於八十六年間，因違反麻醉藥品管理條例案件，經本院判處有期徒刑三
    月確定，八十六年九月十二日易科罰金執行完畢，有臺灣高等法院被告全國前案
    紀錄表及臺灣臺中地方法院檢察署刑案資料查註記錄表在卷可憑，其於刑之執行
    完畢後五年以內再犯本件有期徒刑以上各罪，為累犯，各應依法加重其刑。爰審
    酌被告曾因施用毒品經判處有期徒刑三月，復再因施用毒品經觀察勒戒仍未能戒
    治，無視政府對毒品之禁令，惟犯後尚能坦承犯行及時悔悟，施用毒品係自殘行
    為，持有毒品之數量等一切情狀，分別量處如主文所示之刑，並定其應執行刑。
    扣案之安非他命二包（毛重共二．九公克）、海洛因十三包（合計淨重十八．五
    六公克，包裝重二．六四公克，純度百分之十七點八八，純質淨重三．三二公克
    ），均係毒品，不問何人所有，應依毒品危害防制條例第十八條第一項前段之規
    定沒收銷燬之。
據上論斷，應依刑事訴訟法第二百九十九條第一項前段，毒品危害防制條例第十條第
第二項、第十一條第一項、第二十條第三項、第十八條第一項前段，刑法第十一條前
段、第四十七條、第五十一條第五款、第四十一條第一項前段，罰金罰鍰提高標準條
例第一條前段、第二條，判決如主文。
中      華      民      國      九十      年      十    月        八    日
                                        法  官  林郁婷
右正本證明與原本無異。
如不服本判決，應於送達後十日內向本院提出上訴狀 （須附繕本） ，上訴於台灣高
等法院台中分院。
                                        書記官
中      華      民      國      九十      年      十    月        八    日
附錄論罪科刑法條
毒品危害防制條例
第十條第二項：施用第二級毒品者，處三年以下有期徒刑。
第十一條第一項：持有第一級毒品者，處三年以下有期徒刑、拘役或新臺幣五萬元以下
                罰金。


司法院資訊處製作；財團法人民間司法改革基金會備份。
